臺中高等行政法院裁定
　　　　　　　　　　　　　　　　　　 96年度再字第00024號
再審原告　　甲○○
　　　　　　乙○○
再審被告　　臺中市政府
代　表　人　丙○○
上列當事人間因土地重劃事件，再審原告對本院中華民國93年8
月4日93年度訴字第65號判決及最高行政法院95年1月12日95年度
判字第25號判決，提起再審之訴，本院裁定如下：
    主　文
再審之訴駁回。
再審訴訟費用由再審原告負擔。
    理　由
一、按「對於審級不同之行政法院就同一事件所為之判決提起再
    審之訴者，由最高行政法院合併管轄之。對於最高行政法院
    之判決，本於第273條第1項第9款至第14款事由聲明不服者
    ，雖有前二項之情形，仍專屬原高等行政法院管轄。」行政
    訴訟法第275條第2、3項定有明文；次按「再審之訴應於30
    日之不變期間內提起。」、「前項期間自判決確定時起算。
    」行政訴訟法第276條第1項、第2項前段亦定有明文。
二、本件再審原告與再審被告臺中市政府因土地重劃事件，提起
    行政爭訟，業經最高行政法院於民國（下同）95年1月12日
    以95年度判字第25號判決駁回確定在案。原告不服，曾對上
    開確定判決提起再審，經本院95年度再字第6號裁定駁回再
    審之訴及最高行政法院96年度裁字第1164號裁定駁回抗告在
    案。原告仍表不服，再依行政訴訟法第273條第1項第1款及
    第14款規定，提起本件再審之訴，聲明請求廢棄最高行政法
    院95年度判字第25號判決及本院93年度訴字第65號判決，並
    撤銷訴願決定及原處分。
三、經查，本件再審之訴，依首揭行政訴訟法第275條第2、3項
    規定，關於再審原告主張行政訴訟法第273條第1項第14款事
    由部分，專屬本院管轄。次查，再審原告分別於95年1月23
    、24日收受最高行政法院95年度判字第25號判決，有送達證
    書附該案卷可稽。其提起再審之期間，應自95年1月25日起
    算，扣除在途期間7日，至95年3月3日（星期五）即已屆滿
    。再審原告遲至96年6月25日始向本院提起再審之訴，有本
    院總收文章可按，顯逾提起再審之訴之法定不變期間，揆諸
    首揭說明，其再審之訴於法不合，應予駁回。另關於行政訴
    訟法第273條第1項第1款事由部分，依行政訴訟法第275條第
    2項規定，係由最高行政法院管轄，本院另以裁定移送最高
    行政法院，併予敘明。
四、依行政訴訟法第278條第1項、第104條、民事訴訟法第95條
    、第78條，裁定如主文。
中　　華　　民　　國　　96　　年　　 7　 月　　13 　　 日
                  第四庭 審判長 法  官　沈應南
                                法  官　許武峰
                                法  官　許金釵
以上正本證明與原本無異。
如不服本裁定，應於裁定送達後10日內以書狀敘明理由，經本院
向最高行政法院提起抗告（須依對造人數附具繕本）；並應預繳
送達用雙掛號郵票390元（34元及5元郵票各10份)。
中　　華　　民　　國　　96　　年　　 7　 月　　18 　　 日
                                書記官　許騰云
